【裁判字號】    92,訴,1605
【裁判日期】    920822
【裁判案由】    清償借款
【裁判全文】
臺灣臺中地方法院民事判決  九十二年度訴字第一六○五號
    原      告    中興商業銀行股份有限公司
    法定代理人    乙○○
    訴訟代理人    丁○○
    被      告    睿億實業有限公司
?
    兼法定代理人  甲○○
    被      告    丙○○
右當事人間請求清償借款事件，本院判決如左：
    主      文
被告應連帶給付原告新台幣壹佰壹拾柒萬玖仟參佰貳拾伍元，及其中(一)新台幣肆拾肆
萬柒仟肆佰貳拾參元，自民國九十年九月九日起至清償日止，(二)新台幣柒拾參萬壹仟
玖佰零貳元，自民國九十年十月二十六日起，均按週年利率百分之九‧一五計算之利
息，並(一)新台幣肆拾肆萬柒仟肆佰貳拾參元，自民國九十年十月十日起，及(二)新台幣
柒拾參萬壹仟玖佰零貳元，自民國九十年十一月二十七日起，均至清償日止，逾期在
六個月以內者，按上開利率百分之十，逾期超過六個月者，按上開利率百分之二十計
算之違約金。
訴訟費用由被告連帶負擔。
本判決於原告以新台幣參拾玖萬元為被告供擔保後，得假執行。
    事      實
甲、原告方面：
  一、聲明：除假執行擔保金額外，餘如主文所示。
  二、陳述：被告睿億實業有限公司以其餘被告甲○○、丙○○為連帶保證人，於民
      國（下同）八十九年二月九日，向原告借得(一)新台幣（下同）一百六十萬元及
      (二)四十萬元，約定利息按原告基本放款利率（機動調整之，現為百分之八‧五
      ）加碼百分之０‧六五計算（加碼後之利率為百分之九‧一五），借款期間自
      八十九年二月九日起至九十一年二月九日止，每月為一期，如有一期未付，視
      為全部到期，應償還全部本息，且其逾期清償在六個月以內者，按上開利率百
      分之十，超過六個月者，按上開利率百分之二十加付違約金，詎被告僅繳息至
      九十年九月八日止，自翌日（九日）起即未繳本息，屢向被告催討，均置之不
      理，現尚欠本金(一)三十五萬七千九百四十七元，及(二)八萬九千四百七十六元及
      利息、違約金。其等又於九十年八月六日，向原告借得(三)五十萬四千元，(四)十
      二萬六千元，及於九十年八月十三日，向原告借得(五)二十八萬八千元，及(六)七
      萬二千元，均約定利息按原告基本放款利率（機動調整之，現為百分之八‧五
      ）加碼百分之０‧六五計算（加碼後之利率為百分之九‧一五），且借款(三)之
      借款期間自九十年八月六日起至九十年十月九日止，(四)之借款期間自九十年八
      月六日至九十年九月六日止，(五)之借款期間自九十年八月十三日起至九十年十
      月十六止，(六)之借款期間至九十年八月十三日起至九十年九月十三日止，每月
      為一期，如有一期未付，視為全部到期，應償還全部本息，另其逾期清償在六
      個月以內者，按上開利率百分之十，超過六個月者，按上開利率百分之二十加
      付違約金，詎被告均僅繳息至九十年十月二十五日止，自翌日（二十六日）起
      即未繳本息，屢向被告催討，均置之不理，現尚欠本金(三)二十九萬七千五百二
      十二元、(四)七萬四千三百八十元、(五)二十八萬八千元、(六)七萬二千元及利息、
      違約金。以上(一)至(六)本金合計有一百一十七萬九千三百二十五元。為此依消費
      借貸之法律關係提起本件訴訟。
  三、證據：提出借據影本四件、本票影本二件、保證書影本一件、授信約定書影本
      三件、交易明細表六件、利率查詢表一件為證。
乙、被告均未於言詞辯期日到場，亦未提出書狀作何聲明或陳述。
    理      由
一、本件被告均未於言詞辯論期日到場，核無民事訴訟法第三百八十六條各款所列情
    形，爰依原告之聲請，由其一造辯論而為判決。
二、本件原告主張被告睿億實業有限公司以其餘被告甲○○、丙○○為連帶保證人，
    於八十九年二月九日，向原告借得(一)一百六十萬元及(二)四十萬元，約定利息按原
    告基本放款利率（機動調整之，現為百分之八‧五）加碼百分之０‧六五計算（
    加碼後之利率為百分之九‧一五），借款期間自八十九年二月九日起至九十一年
    二月九日止，每月為一期，如有一期未付，視為全部到期，應償還全部本息，且
    其逾期清償在六個月以內者，按上開利率百分之十，超過六個月者，按上開利率
    百分之二十加付違約金，詎被告僅繳息至九十年九月八日止，自翌日（九日）起
    即未繳本息，屢向被告催討，均置之不理，現尚欠本金(一)三十五萬七千九百四十
    七元，及(二)八萬九千四百七十六元及利息、違約金。其等又於九十年八月六日，
    向原告借得(三)五十萬四千元，(四)十二萬六千元，及於九十年八月十三日，向原告
    借得(五)二十八萬八千元，及(六)七萬二千元，均約定利息按原告基本放款利率（機
    動調整之，現為百分之八‧五）加碼百分之０‧六五計算（加碼後之利率為百分
    之九‧一五），且借款(三)之借款期間自九十年八月六日起至九十年十月九日止，
    (四)之借款期間自九十年八月六日至九十年九月六日止，(五)之借款期間自九十年八
    月十三日起至九十年十月十六止，(六)之借款期間至九十年八月十三日起至九十年
    九月十三日止，每月為一期，如有一期未付，視為全部到期，應償還全部本息，
    且其逾期清償在六個月以內者，按上開利率百分之十，超過六個月者，按上開利
    率百分之二十加付違約金，詎被告均僅繳息至九十年十月二十五日止，自翌日（
    二十六日）起即未繳本息，屢向被告催討，均置之不理，現尚欠本金(三)二十九萬
    七千五百二十二元、(四)七萬四千三百八十元、(五)二十八萬八千元、(六)七萬二千元
    及利息、違約金等事實，業據提出借據影本四件、本票影本二件、保證書影本一
    件、授信約定書影本三件、交易明細表六件、利率查詢表一件為證，核屬相符，
    且被告經合法通知未到庭，亦未提出書狀作何聲明或陳述，經本院調查結果，原
    告前揭主張，堪信為真實。
三、從而，原告依消費借貸及連帶保證之法律關係，請求被告連帶給付原告一百一十
    七萬九千三百二十五元，及其中(一)四十四萬七千四百二十三元，自九十年九月九
    日起至清償日止，(二)七十三萬一千九百零二元，自九十年十月二十六日起，均按
    週年利率百分之九‧一五計算之利息，並(一)四十四萬七千四百二十三元，自九十
    年十月十日起，及(二)七十三萬一千九百零二元，自九十年十一月二十七日起，均
    至清償日止，逾期在六個月以內者，按上開利率百分之十，逾期超過六個月者，
    按上開利率百分之二十計算之違約金，為有理由，應予准許。
四、原告陳明願供擔保，請求宣告假執行，核無不合，爰酌定相當擔保金額，予以准
    許。
五、據上論結，本件原告之訴為有理由，依民事訴訟法第三百八十五條第一項前段、
    第八十五條第二項、第三百九十條第二項，判決如主文。
中      華      民      國    九十二    年      八      月    二十二    日
                                    臺灣臺中地方法院民事第三庭
~B法      官  李悌愷
右為正本係照原本作成
如不服本判決，應於判決送達後二十日內，向本院提出上訴狀。
中      華      民      國    九十二    年      八      月    二十二    日
~B法院書記官  洪加芳


司法院資訊處製作；財團法人民間司法改革基金會備份。
